Nguyễn Văn Lâm

WEB VÀ PHÂN MÈM

L 0335089357 ■ nguyenlam10112001@gmail.com Ø github.com/NguyenLam101101 ♥ Hoài Đức, Hà Nội

MỤC TIÊU NGHỀ NGHIỆP

Tôi là một người có trách nhiệm với công việc và có khả năng tự học cao. Tôi có nền tảng kiến thức vững chắc về lập trình và tư duy logic, cũng như luôn muốn tìm tòi và học hỏi những điều mới. Tôi được đào tạo chuyên ngành Hệ thống thông tin tại trường Đại học và đã có một số dự án cho riêng mình. Trong 1 đến 2 năm tới, tôi muốn không ngừng học hỏi và phát triển bản thân, tạo ra những sản phẩm mang lại lợi ích thiết thực.

HỌC VẤN

ĐẠI HỌC BÁCH KHOA HÀ NỘI

2019 - nay

Hệ thống thông tin quản lý

• CPA: 3.55

THPT CHUYÊN ĐH SƯ PHẠM HN

2016 - 2019

Chuyên Tin học

DỰ ÁN

Xây dựng website tuyển dụng

12/2022 - 07/2023

Đồ án tốt nghiệp (https://github.com/NguyenLam101101/Recruitment)

Thực hiện các công việc khảo sát, phân tích, thiết kế cơ sở dữ liệu và tiến hành lập trình xây dựng một Website phục vụ tuyển dụng:

- Database: MySQL, MongoDB.
- Back-end: Java Spring Boot.
- Front-end: ReactJS, CSS, JS, HTML.
- Hệ thống hỗ trợ người dùng là cả người tìm việc và nhà tuyển dụng thực hiện nhiều chức năng khác nhau: đăng tin tuyển dụng, đăng CV, ứng tuyển, lọc CV, phê duyệt thư ứng tuyển, tìm kiếm,...
- Hệ thống tích hợp cơ sở dữ liệu OLAP, hỗ trợ báo cáo và phân tích dữ liệu trên PowerBI.
- Hệ thống cung cấp tính năng gợi ý công việc tự động cho người dùng dựa trên CV sử dụng Cosine Similarity và hành vi của người dùng sử dụng Content-based Recommendater.

Xây dựng Website đặt vé máy bay

9/2022 - 12/2022

Dư án cá nhân

Khảo sát thực tế, phân tích chức năng, thiết kế cơ sở dữ liệu và lập trình API cho hệ thống đặt vé máy bay. Thực hiện lập trình một số chức năng sử dụng các công cụ sau:

- Database: MySQL.
- · Back-end: Java Spring Boot.
- Front-end: HTML, CSS, JS, Thymeleaf.

Xây dựng website phân tích chứng khoán

8/2022 - 10/2022

Dự án cá nhân (https://github.com/NguyenLam101101/final_project_ghtk)

- Crawl dữ liệu chứng khoán từ các website, sử dụng Selenium và Scrapy.
- Xây dựng data flow thu thập dữ liệu, ETL, và lưu trữ dữ liệu. Sử dụng các công cụ: Java, Spark, Python, Airflow, MySQL.
- Xây dựng báo cáo thống kê với PowerBI và đẩy lên website.

KINH NGHIỆM LÀM VIỆC

FPT SOFTWARE 4/2022 - nay

Thực tập sinh

- Tham gia học tập và trực tiếp thực hiện các dự án thực tế tại công ty với vai trò Developer.
- Dự án đầu tiên tham dự từ 4/2023-7/2023, phát triển phần mềm dựa trên Sharepoint, sử dụng C#, JQuery, JS, HTML, CSS.
- Dự án hiện tại đang tham gia sử dụng nền tản Low code Outsystems để xây dựng website phục vụ các yêu cầu của khách hàng..

TT Công Nghệ GHTK 8/2022 - 10/2022

Thực tập sinh

- Tham gia thực tập với vai trò Data Engineer.
- Xây dựng data flow thu thập và báo cáo giá chứng khoán (https://github.com/NguyenLam101101/final_project_ghtk). Dự án sử dụng các công cụ: Java, Spark, Python, Airflow, PowerBI,...
- Được đào tạo và thực hiện các công việc liên quan đến MySQL, MongoDB, JavaSpring Boot, AirFlow, Hadoop, Spark, Python.

Tham du Hackathon - MindX

10/2020 - 10/2020

Thành viên trong team tham dự

Hỗ trợ team thiết kế và xây dựng cơ sở dữ liệu sử dụng SQL Server và xây dựng website chia sẻ kiến thức về ngành CNTT.

CÁC KỸ NĂNG

HTML/CSS/JS	Có kiến thức và kinh nghiệm sử dụng HTML/CSS/JS trong việc lập trình front-end.	
ReactJS	Đã sử dụng ReactJS để xây dựng website tuyển dụng trong Đồ án tốt nghiệp.	
Java Spring Boot	Có khả năng sử dụng frame work Spring Boot của Java để lập trình Back-end. Đã sử dụng fra này để lập trình back-end các website trong các dự án cá nhân.	amework
.NET	Sử dụng C#, ASP .NET để lập trình back-end.	
MySQL/SQL Server	Được đào tạo và có khả năng sử dụng thành thạo các hệ quản trị cơ sở dữ liệu MySQL/SQL	Server.
MongoDB	Có kinh nghiệm sử dụng hệ quản trị cơ sở dữ liệu MongoDB.	
Java/Python/JS/C#/C++	Có khả năng sử dụng nhiều ngôn ngữ lập trình phổ biến khác nhau.	
Ngoại ngữ	Sử dụng 4 kỹ năng nghe, nói, dọc, viết với Tiếng anh.	© topcv.vn